it: Materiale della copertura della borsa: Cordura; Cotone; Pellame; Pelle; Nylon; Sintetico; Tweed; Velluto; Lana; Altro
sv: Väskans material: Cordura; Bomull; Skinn; Läder; Nylon; Syntetiskt; Tweed; Sammet; Ull; Övrigt
cs: Materiál obalu tašky: Cordura; Bavlna; Surová kůže; Kůže; Nylon; Syntetika; Tvíd; Samet; Vlna; Jiné
hu: Táska anyaga: Cordura; Pamut; Nyersbőr; Bőr; Nejlon; Szintetikus; Tweed; Bársony; Gyapjú; Egyéb
tr: Çanta kılıfı malzemesi: Cordura; Pamuk; Post; Deri; Naylon; Sentetik; Tüvit; Kadife; Yün; Diğer
ru: Материал чехла сумки: Cordura; Хлопок; Шкура; Кожа; Нейлон; Синтетика; Твид; Бархат; Шерсть; Другое
ro-RO: Materialul husei genții: Cordura; Bumbac; Piele brută; Piele; Nailon; Sintetic; Tweed; Catifea; Lână; Altele
en: Bag cover material: Cordura; Cotton; Hide; Leather; Nylon; Synthetic; Tweed; Velvet; Wool; Other
de: Taschenhüllenmaterial: Cordura; Baumwolle; Tierhaut; Leder; Nylon; Synthetik; Tweed; Samt; Wolle; Sonstige
sl-SI: Material prevleke torbe: Cordura; Bombaž; Koža; Usnje; Najlon; Sintetika; Tvid; Žamet; Volna; Drugo
vi: Chất liệu vỏ bọc túi: Cordura; Cotton; Da động vật; Da; Nylon; Sợi tổng hợp; Vải tweed; Nhung; Len; Khác
fi: Laukun päällisen materiaali: Cordura; Puuvilla; Vuota; Nahka; Nailon; Synteettinen; Tweed; Sametti; Villa; Muu
lt-LT: Krepšio uždangalo medžiaga: Cordura; Medvilnė; Žaliavinė oda; Oda; Nailonas; Sintetika; Tvidas; Aksomas; Vilna; Kita
th: วัสดุหุ้มกระเป๋า: Cordura; ผ้าฝ้าย; หนังสัตว์; หนัง; ไนลอน; วัสดุสังเคราะห์; ผ้าทวีด; กำมะหยี่; ขนสัตว์; อื่นๆ
bg-BG: Материал на покривалото на чантата: Cordura; Памук; Естествена кожа; Кожа; Найлон; Синтетика; Туид; Кадифе; Вълна; Друго
da: Sækkens dækmateriale: Cordura; Bomuld; Skind; Læder; Nylon; Syntetisk; Tweed; Velour; Uld; Andet
hr-HR: Materijal navlake za mijeh: Cordura; Pamuk; Životinjska koža; Koža; Najlon; Sintetika; Tvid; Baršun; Vuna; Ostalo
zh-TW: 包包外罩材質: Cordura; 棉; 獸皮; 皮革; 尼龍; 合成材質; 粗花呢; 天鵝絨; 羊毛; 其他
ja: バッグカバー素材: Cordura; コットン; 皮革; レザー; ナイロン; 合成素材; ツイード; ベルベット; ウール; その他
ko: 가방 커버 소재: Cordura; 면; 가죽; 가죽; 나일론; 합성 소재; 트위드; 벨벳; 울; 기타
fr: Matériau de la housse: Cordura; Coton; Peau; Cuir; Nylon; Synthétique; Tweed; Velours; Laine; Autre
el: Υλικό καλύμματος τσάντας: Cordura; Βαμβάκι; Δέρμα; Δέρμα; Νάιλον; Συνθετικό; Τουίντ; Βελούδο; Μαλλί; Άλλο
zh-CN: 防尘袋材质: Cordura; 棉; 兽皮; 皮革; 尼龙; 合成材料; 花呢; 丝绒; 羊毛; 其他
pt-PT: Material da cobertura da bolsa: Cordura; Algodão; Pele; Couro; Nylon; Sintético; Tweed; Veludo; Lã; Outro
pt-BR: Material de capa da bolsa: Cordura; Algodão; Pele; Couro; Nylon; Sintético; Tweed; Veludo; Lã; Outro
nl: Materiaal tashoes: Cordura; Katoen; Dierenhuid; Leer; Nylon; Synthetisch; Tweed; Fluweel; Wol; Overig
nb: Dekselmateriale for pose/veske: Cordura; Bomull; Skinn; Lær; Nylon; Syntetisk; Tweed; Fløyel; Ull; Annet
pl: Materiał pokrycia torby: Cordura; Bawełna; Skóra zwierzęca; Skóra; Nylon; Materiał syntetyczny; Tweed; Aksamit; Wełna; Inne
sk-SK: Materiál poťahu tašky: Cordura; Bavlna; Koža; Koža; Nylón; Syntetika; Tvíd; Zamat; Vlna; Iný
es: Material de la funda de la bolsa: Cordura; Algodón; Piel; Cuero; Nailon; Sintético; Tweed; Terciopelo; Lana; Otro